【裁判字號】    90,訴,1488
【裁判日期】    901212
【裁判案由】    宿舍
【裁判全文】
臺中高等行政法院裁定                              九十年度訴字第一四八八號
    原      告  甲○○
    訴訟代理人  葉涵德律師
    被      告  行政院農業委員會林務局南投林區管理處
    代  表  人  乙○○處長）.
右當事人間因宿舍事件，原告不服行政院農業委員會中華民國九十年八月十六日（九
十）農訴字第九○○一一七一二八號訴願決定，提起行政訴訟。本院裁定如左︰
    主  文
原告之訴駁回。
訴訟費用由原告負擔。
    理  由
一、按行政機關代表國家處理行政事務，如與人民因私權關係發生爭執，則屬於民事
    訴訟範圍，應向普通法院訴請裁判，非屬行政爭訟範圍。而訴訟事件不屬行政法
    院之權限者，行政法院應以裁定駁回之，行政程序法第一百零七條第一項第一款
    定有明文。
二、本件原告因宿舍事件，起訴請求撤銷被告民國（下同）九十年三月二十二日（九
    十）投行字第九○四二五○○六五號函及行政院農業委員會九十年八月十六日（
    九十）農訴字第九○○一一七一二六號訴願決定。原告陳述意旨略謂：原告之配
    偶王象夷生前至三十八年起任職臺灣省農林廳樟腦局簡任技正，當時即尤其服務
    機關配住台中市○○○街三六六號房屋乙棟，迨其逝世後原告仍居住該處，始終
    未曾遷移他地。詎九十年一月十三日清晨五時許，因臨近之民意街發生火警，波
    及系爭宿舍屋頂，因消防車水柱灌救，至屋頂局部塌陷，但該建物主體均完整，
    僅須略加整修即可居住。惟被告竟另有居心，藉機誇大其詞稱：「：：：本案退
    休員工配住之宿舍既遭火災焚毀，原核定准予暫時續住之標的物，自已不存在」
    為由，收回管理。被告所述完全不符事實，應將原處分及訴願決定撤銷，以保原
    告合法居住之權益等語。
三、按「本法所稱行政處分，係指中央或地方機關就公法上具體事件所為之決定或其
    他公權力措施而對外直接發生法律效果之單方行政行為。」訴願法第三條第一項
    定有明文。本件原告所使用之宿舍係其配偶因職務關係而配住，屬私法之使用借
    貸關係，被告依規定終止借用並通知收回管理系爭宿舍，係就其與人民間依私法
    關係所為之意思表示，並非基於公權力之處分，非屬行政處分甚明，原告對被告
    終止借用之爭議，自應循民事訴訟途徑解決，非屬行政爭訟範圍。訴願決定機關
    ，本此理由為訴訟不受理之決定，於法尚無不合，原告後提起本件行政訴訟，依
    首揭說明，本件訴訟事件不屬行政法院之權限，應予駁回。
四、依行政訴訟法第一百零七條第一項第一款、第一百零四條、民事訴訟法第九十五
    條、第七十八條裁定如主文。
中    華    民    國      九十      年      十二      月      十二      日
                 臺 中 高 等 行 政 法 院   第 二 庭
                                審 判 長 法      官  沈  水  元
                                         法      官  林  秋  華
                                         法      官  王  德  麟
右正本證明與原本無異。
如不服本裁定，應於裁定送達後十日內以書狀敘明理由，經本院向最高行政法院提起
抗告（須依對造人數附具繕本）；並應預繳送達用雙掛號郵票拾份（每份三十四元）
。
中    華    民    國      九十      年      十二      月      十二      日
                                         法院書記官  邱  吉  雄


司法院資訊處製作；財團法人民間司法改革基金會備份。
